JUAN FRANCISCO ROBLES ARIAS

Project Leader | Full-Stack Developer

(52) 81 1010 5529

jfcorobles@outlook.com

Monterrey, Nuevo León, México.

SOBRE MÍ

Soy un líder de proyecto con experiencia en gestión de proyectos y desarrollo de software, utilizando herramientas como Jira y metodologías ágiles como Scrum y Kanban. Como desarrollador full stack con experiencia en .NET, Angular y SQL Server, he diseñado y mantenido funcionalidades de ERP y resuelto errores. He gestionado con éxito el lanzamiento de los requisitos del SAT y poseo un conocimiento profundo de la administración de ERP.

HABILIDADES

- Angular
- AngularJS
- JavaScript TypeScript
- .Net Framework
- ASP.Net
- SQL Server Git

- Azure
- HTML
- CSS
- PostgreSQL
- Jira
- Slack

EXPERIENCIA

2021 - 2024 | Project Leader - Full Stack Developer | Bind ERP

Como Líder de proyecto, planifiqué y coordiné la entrega de actualizaciones y requisitos, asegurando el cumplimiento de plazos y el alcance del proyecto. Dirigí equipos multifuncionales, gestioné riesgos y resolví problemas para mantener la alineación con los objetivos y satisfacer a las partes interesadas

2018 - 2021 | Full Stack Developer | Bind ERP

Como desarrollador, me enfoqué en crear nuevas funcionalidades para el sistema, así como en realizar mantenimiento y hacer las correcciones necesarias.

2016 - 2018 | Full Stack Developer | UANL CDIS

Era responsable de desarrollar y lanzar varios proyectos personalizados para la industria. Como fábrica de software, trabajé en proyectos de todo tipo, incluyendo inventario, logística, programación de citas, banca, etc.

EDUCACIÓN

2021 - 2022 | Maestría en administación de empresas, Digital Marketing Universidad Tecmilenio

2020 - 2021 | Maestria en administación de empresas, Calidad y Prod. de Procesos

Universidad Tecmilenio

2019 - 2020 | Maestría en administación de empresas, Finanzas

Universidad Tecmilenio

2010 - 2015 | Licenciatura en Ciencias Computacionales

Universidad Autónoma de Nuevo León

REFERENCIAS

Alejandro Bonilla

Bind ERP Founder (52) 81 1588 1157

Rolando Valdemar

Full-Stack Developer (52) 81 3416 0385

Miguel Contreras

Full-Stack Developer (52) 81 1906 0186

Ernesto Hernandez

Full-Stack Developer (52) 81 1763 4432